臺灣高等法院臺中分院刑事判決　　　　　　　　　九十一年度上易字第一一二六號
　　上　訴　人
　　即　被　告　乙○○
右上訴人因竊盜案件，不服臺灣臺中地方法院九十一年度易字第九五四號中華民國九
十一年四月二十三日第一審判決（起訴案號：臺灣臺中地方法院檢察署九十一年度偵
字第五一五七號），提起上訴，本院判決如左：
      主  文
上訴駁回。
      事  實
一、乙○○前曾於民國（下同）八十四年間，因竊盜案件，經臺灣板橋地方法院於八
    十四年三月三十一日，以八十四年度易字第九一七號判處有期徒刑二年、刑之執
    行前強制工作三年，經臺灣高等法院駁回上訴確定，甫於九十年十二月十一日因
    假釋出獄交付保護管束中；猶不知悔改，與許肇嘉（業經臺灣臺中地方法院判處
    有期徒刑一年二月，未經上訴而確定）二人，共同基於意圖為自己不法所有之犯
    意聯絡，分別攜帶渠等各別所有客觀上足供兇器使用之Ｔ型起子及電擊棒各一支
    ，於九十一年三月十三日凌晨二時四十分許，在台中市○○街與三厝街口處，由
    許肇嘉持乙○○所有客觀上足供兇器使用之Ｔ型起子一支，欲竊取丙○○所有之
    車牌號碼ＸＨ－０五一五號自用小客車內之財物，許肇嘉依乙○○之指示以Ｔ型
    起子撬開該車右前門鎖後，旋即進入車內，將後車廂之開關打開後，再至車後方
    打開後車廂，欲尋找具財產價值之物品時，於尚未得手之際，適為巡邏員警當場
    查獲，並於乙○○身上扣得前開Ｔ型起子一支，而於許肇嘉身上扣得電擊棒一支
    （另亦查扣非供犯罪所用之手電筒一支）。
二、案經臺中市警察局移送臺灣臺中地方法院檢察署檢察官偵查起訴。
      理  由
一、訊據被告對於與許肇嘉在前揭時、地，以Ｔ型起子一支打開車門之事實，固不諱
    言，惟矢口否認有竊盜犯行，辯稱：伊係被許肇嘉騙了，他說那部車是他朋友的
    ，Ｔ型起子也是許肇嘉交給伊的，本來伊在臺北，臺中的路伊不熟，後來去找許
    肇嘉，他說他有一位朋友的車子，叫伊騎車帶他去開回來，伊因熟悉開啟車門之
    技術，因此在他家口頭上教他開車門，伊並不知道許肇嘉要偷車云云。惟查：前
    揭事實，業據被告乙○○於原審審理時供認不諱，核與共犯許肇嘉於原審審理時
    供認暨被害人丙○○於警訊中指訴之被害情節均相符合，且經證人即查獲之員警
    何永豐於原審審理時到庭結證稱：「巡邏當天發現該二人在翻後車廂，可以很清
    楚發現乙○○和許肇嘉（當庭指認無誤）在找東西。他二人緊張欲離開被我截住
    ，乙○○說是該車是許肇嘉朋友的車子，後經查詢車牌號碼車主是別人。」等語
    屬實，復有被告乙○○所有供行竊使用之Ｔ型起子一支及電擊棒一支扣案可稽，
    被告前開所辯純係嗣後卸責之詞，不足採信。本件事證明確，被告之竊盜犯行洵
    堪認定。
二、按所謂兇器，其種類並無限制，凡客觀上足對人之生命、身體、安全構成威脅，
    具有危險性之兇器均屬之，且祇須行竊時攜帶此種具有危險性之兇器為已足，並
    不以攜帶之初有行兇之意圖為必要。被告於行竊時，攜帶客觀上足以對人之生命
    、身體構成危險、可供兇器使用之Ｔ型起子、電擊棒各一支，而竊盜未遂，核其
    所為，係犯刑法第三百二十一條第二項、第一項第三款之攜帶兇器竊盜未遂罪。
    被告與許肇嘉間，有犯意之聯絡，行為之分擔，為共同正犯。又被告已著手於犯
    罪行為之實施，而未至取得財物之結果，為未遂犯，應依刑法第二十六條前段之
    規定減輕其刑。原審判決引用刑法第二十八條、第三百二十一條第二項、第一項
    第三款、第二十六條前段、第三十八條第一項第二款之規定，並審酌被告素行不
    佳，有台灣台中地方法院檢察署刑案資料查註紀錄表及台灣高等法院被告全國前
    案紀錄表各一份附卷可參，足徵被告自制力之薄弱，不思自謀其力，自營生活，
    並考量被告之品行、本件犯罪之動機、目的、手段、所生危害等一切情狀，量處
    有期徒刑一年。並認扣案之Ｔ型起子、電擊棒各一支，分別係屬被告乙○○與同
    案被告許肇嘉所有，且供犯罪所用之物，業據被告與共犯許肇嘉二人供明在卷，
    依刑法第三十八條第一項第二款宣告沒收。另扣案之手電筒一支，因非供本件犯
    罪所用之物，且客觀上亦不足對人之生命、身體、安全構成威脅，非可供兇器使
    用，爰不併予宣告沒收。其認事用法既無違誤，量刑亦稱允當。被告空言否認，
    提起上訴，指摘原判決不當，為無理由，應予駁回。
據上論斷，應依刑事訴訟法第三百六十八條，判決如主文。
本案經檢察官甲○○到庭執行職務。
中      華      民      國     九十一    年      七     月    三十一    日
                                   臺灣高等法院臺中分院刑事第三庭
                                         審判長法  官　陳　朱  貴
                                               法　官  廖  柏　基
                                               法　官  胡  忠  文
右正本證明與原本無異。
不得上訴。
                                               書記官  林  世  傑
中      華      民      國　  九十一     年      七       月   三十一   日
附錄法條：
刑法第三百二十一條：
犯竊盜罪而有左列情形之一者，處六月以上五年以下有期徒刑：
一  於夜間侵入住宅或有人居住之建築物、船艦，或隱匿其內而犯之者。
二  毀越門扇、牆垣或其他安全設備而犯之者。
三  攜帶兇器而犯之者。
四  結夥三人以上而犯之者。
五  乘火災、水災或其他災害之際而犯之者。
六  在車站或埠頭而犯之者。
前項之未遂犯罰之。
                                                              　　　　　Ｆ
